【裁判字號】    98,抗,914
【裁判日期】    980701
【裁判案由】    停止執行
【裁判全文】
臺灣高等法院民事裁定                   98年度抗字第914號
抗  告  人  乙○○○○○○○○.
代  理  人  蔡調彰律師
相  對  人  新裕資產管理股份有限公司
法定代理人  甲○○○
上列當事人間停止執行事件，抗告人對於中華民國98年4月28日
臺灣板橋地方法院98年度聲字第143號裁定，提起抗告，本院裁
定如下：
    主  文
原裁定關於擔保金額部分廢棄。
抗告人應提供之擔保金為新台幣參拾柒萬元。
抗告程序費用由相對人負擔。
    理  由
一、按有回復原狀之聲請，或提起再審或異議之訴，或對於和解
    為繼續審判之請求，或提起宣告調解無效之訴、撤銷調解之
    訴，或對於許可強制執行之裁定提起抗告時，法院因必要情
    形或依聲請定相當並確實之擔保，得為停止強制執行之裁定
    ， 強制執行法第18條第2項定有明文。又債務人本此裁定所
    供擔保，係以擔保債權人因債務人聲請停止強制執行不當可
    能遭受之損害得獲賠償為目的，故法院定擔保金額時，應以
    標的物停止執行後，債權人未能即時受償或利用該標的物所
    受之損害額，或其因另供擔保強制執行所受之損害額定之，
    而非全以標的物之價值或其債權額為依據（司法院大法官會
    議釋字第403號解釋及最高法院91年度台抗字第429號判決參
    照）。
二、本件抗告人在原法院係以其業已提起債務人異議之訴，經原
    法院以98年度重訴字第159號民事事件受理在案為由， 聲請
    裁定停止原法院98年度司執字第1344號強制執行事件之強制
    執行程序。 原法院認其聲請與強制執行法第18條第2項規定
    相符，應予准許，並以相對人因停止強制執行程序所可能蒙
    受之損害，應為停止期間無法及時受償而生債權金額孳息利
    用之損失，故以相對人聲請強制執行之債權額新台幣（下同
    ）10,385,831元，按民法第203條規定之年息5％及上開
    異議之訴可能經過之審理期間4年4月（司法院訂頒各級法院
    辦案期限實施要點規定第一審辦理期限為1年4月、第二審為
    2年、第三審為1年，合計4年4月），計算相對人因停止執行
    將產生之利息損失， 即2,250,263元，並據以酌定抗告人供
    擔保金額為2,250,263元。 惟查目前我國之經濟環境，一般
    投資報酬率偏低，甚且負數， 現行民法第203條所規定之法
    定利率年息5%較之一般銀行儲蓄利率，已顯偏高，其中與上
    開4年又3分之1期間較接近之郵政儲金三年期定期儲金年利
    率為0.800％，中央銀行所公布國內五大銀行（即台灣銀行
    、合作金庫銀行、第一銀行、華南銀行、台灣土地銀行）三
    年期定期儲蓄存款年利率平均值則為0.85％（見本院卷第36
    頁及第37頁），故上開利息損失之計算，自以上開金融機構
    三年期定期儲蓄存款利率為準計算孳息，作為擔保金之審酌
    標準，較為公允客觀。基此計算結果，所得之利息金額約為
    382,547元（其計算式為：10,385,831元×0.0085×4又1/3
    ＝382,547元） 及360,044元（其計算式為 ：10,385,831×
    0.0080×4又1/3＝360,044元， 故本院認抗告人所應提供之
    擔保金額以上開二者之折衷金額即37萬元為適當。從而，本
    件抗告人指摘原裁定所定之擔保金過高，求予廢棄，為有理
    由，爰由本院將此部分廢棄，改諭知如主文第二項所示。至
    抗告人另爭執相對人之債權額應低於10,385,831元，甚或已
    無債權額云云，則因屬實體事項，非本件停止執行事件所得
    審究，一併敘明之。
四、據上論結，本件抗告為有理由，裁定如主文。
中    華    民    國    98    年    7     月    1     日
                    民事第十六庭
                        審判長法  官  劉靜嫻
                              法  官  湯美玉
                              法  官  謝碧莉
正本係照原本作成。
本裁定除以適用法規顯有錯誤為理由外，不得再抗告。如提起再
抗告，應於收受後10日內委任律師為代理人向本院提出再抗告狀
。並繳納再抗告費新台幣１千元。
中    華    民    國    98    年    7     月    2     日
                              書記官  李翠齡


司法院資訊處製作；財團法人民間司法改革基金會備份。
